臺灣桃園地方法院民事裁定
111年度桃簡字第887號
原      告  游黃貝  

被      告  李啟銘  
                
上列當事人間因被告所涉過失傷害案件，原告提起刑事附帶民事
訴訟請求損害賠償，經本院刑事庭於民國111 年1月28日以111年
度交簡附民字第21號裁定移送前來，本院裁定如下：
    主    文
原告之訴及假執行之聲請均駁回。
    理    由
一、原告主張：被告於民國109年8月11日下午1時20分許，駕駛
    車牌號碼000-0000號營業用小客車，沿桃園市○○區○○街000
    巷○○道○號高速公路方向行駛，行經桃園市八德區東勇街400
    巷與延平路口時，因駕車不慎，撞擊原告所駕駛之車牌號碼
    000-000普通重型機車，致原告受有下背和骨盆挫傷、左上
    下肢多處挫擦傷等傷害。爰依侵權行為之法律關係，請求被
    告賠償損害等語。並聲明：被告應給付原告新臺幣（下同)1
    8萬1,000元，及自刑事附帶民事訴訟起訴狀繕本送達翌日起
    至清償日止，按週年利率5%計算之利息。
二、被告則以：請求駁回原告之訴。
三、按原告之訴，其訴訟標的為確定判決之效力所及者，法院應
    以裁定駁回之，民事訴訟法第249條第1項第7款定有明文。
    上開規定依同法第436條第2項於簡易程序亦適用之。又調解
    經當事人合意而成立；調解成立者，與訴訟上和解有同一之
    效力；和解成立者，與確定判決有同一之效力；除別有規定
    外，確定之終局判決就經裁判之訴訟標的，有既判力，同法
    第416條第1項、第380條第1項、第400條第1項亦分別定有明
    文。
四、經查，本件原告係於111年1月14日提起本件刑事附帶民事訴
    訟，嗣經刑事庭移付調解，嗣兩造於111年7月28日調解成立
    ，被告願給付原告5萬元，原告則就本件其餘請求民事賠償
    請求權均拋棄，此有調解程序筆錄在卷可稽（見本院卷第61
    頁），足見兩造間就因系爭交通事故所生民事侵權行為損害
    賠償請求權已達成調解，與確定判決有同一之效力，則原告
    在本件訴訟對被告所為侵權行為損害賠償之主張，與上開調
    解事件之主張，二者之當事人同一、訴訟標的法律關係亦屬
    同一，揆諸前開說明，二者自屬同一事件，故本件訴訟標的
    為確定判決效力所及，而違反一事不再理原則，且無法補正
    ，依上開規定，應以裁定駁回之。又原告之訴既經駁回，其
    假執行之聲請亦失所附麗，應併予駁回。
五、爰裁定如主文。
　　
中    華    民    國   111    年    10    月    4     日
                  桃園簡易庭  法  官  汪智陽
以上正本係照原本作成。
如不服本裁定，應於送達後10日內向本院提出抗告狀並表明抗告
理由（須附繕本，並應繳納抗告費新台幣1,000 元）。
中　　華　　民　　國　　111 　年　　10　　月　　 4　　日
                              書記官  陳家蓁